# 模拟合并求助

提问人：freejacket 时间：2017-10-28 14:29:22
收购标的A公司，其下一子公司：甲公司
13 年：甲公司股权情况 A公司 80%，其中固定资产及无形资产出资，A公司出资收益 1000 万。 B公司 20%14 年：甲公司股权情况 A公司 转让C公司35% B公司 转让C公司20%
转让后 A公司45% C公司55% A和C没有关联关系
17 年：甲公司 2017 年 拟C公司持有甲公司股权全部转让A公司 但C为外方股东截止日 930 未通过审批请问：以A公司为主体编制模拟合并报告，报告期为 2015 年-2017年 9 月 30 日，取得的甲公司是按同一控制合并还是按非同一控制合并，如果按非同一控制合并， 13 年A公司以固定资产及无形资产出资那部分收益该如何处理？有上市公司

回答人：chenyiwei
假设 2014 年和 2017 年两次股权转让不是一揽子交易，则 2017 年A公司取得对甲公司的控制权属于非同一控制下企业合并。A公司2013 年以非货币资产对甲公司出资的损益在 2014 年丧失对甲公司控制权时已经实现，对后续合并报表编制无影响。